【裁判字號】    98,抗,447
【裁判日期】    980316
【裁判案由】    給付違約金
【裁判全文】
臺灣高等法院民事裁定                   98年度抗字第447號
抗  告  人  乙○○
                        3
相  對  人  敏盛綜合醫院
法定代理人  甲○○
上列抗告人因與相對人間給付違約金事件，對於中華民國98年2
月3日臺灣臺北地方法院97年度審訴字第2943號所為裁定提起抗
告，本院裁定如下：
    主  文
原裁定廢棄。
    理  由
一、
(一)、本件相對人向原法院（台灣台北地方法院）聲請對抗告人發
    支付命令，經抗告人向原法院提出異議。
(二)、原法院以本件兩造簽訂之聘用契約書第13條約定倘該契約條
    款內容發生疑義，合意由臺灣桃園地方法院為管轄第一審法
    院，兩造復無其他特別審判籍管轄法院規定之適用，顯見兩
    造間合意管轄約款係屬排他的合意管轄約定，本件應由臺灣
    桃園地方法院管轄。玆相對人向無管轄權之原法院起訴，顯
    係違誤，依職權逕將本件移送於台灣桃園地方法院。
二、抗告意旨略以：依相對人（即原告）之主張，本件請求權基
    礎係抗告人簽立之「敏盛綜合醫院主治醫師進修切結書」（
    下稱切結書）第7條第1項約定，而非依兩造聘用契約書之約
    款，本件並無聘用契約書第13條約款之適用。縱認兩造間有
    合意管轄，惟本件並非專屬管轄事件，抗告人之住所位於原
    法院轄區內，相對人向原法院起訴，而原法院管轄，形式上
    有利於抗告人，抗告人將不抗辯法院無管轄權。原法院漠視
    民事訴訟法第25條規定，而逕依職權移轉管轄，顯非洽當，
    請求廢棄原裁定等語。
三、按當事人得以合意定第一審管轄法院。但以關於由一定法律
    關係而生之訴訟為限，民事訴訟法第24條第1項固定有明文
    。惟雙方所為之合意，如無排斥原有管轄法院之意思，僅增
    增加無管轄權之法院為優先管轄法院，原法院仍為有管轄權
    之法院，惟如經被告抗辯原法院無管轄權，原法院始得以裁
    定移送合意之管轄法院。本件抗告人住所地在台北市，依民
    事訴訟法第1條規定，原法院有管轄權。雖兩造間系爭聘用
    契約書第13條約定，因該契約條款發生爭執，約定以台灣桃
    園地方法院為第一審管轄法院，惟並無證據證明兩造所為之
    合意，有排斥原有管轄法院之意思。且依相對人之主張其係
    依切結書約款對抗告人請求，抗告人（被告）亦未抗辯原法
    院無管轄權，則原法院以兩造合意由台灣桃園地方法院為第
    一審管轄法院，認原法院為無轄權，逕依職權將本件移送於
    台灣桃園地方法院，即有未當。抗告意旨指摘原裁定不當，
    求予廢棄，為有理由，爰由本院將原裁定廢棄。
四、據上論結，本件抗告為有理由，爰裁定如主文。
中    華    民    國    98    年    3     月    16    日
                    民事第八庭
                        審判長法  官  劉勝吉
                              法  官  連正義
                              法  官  滕允潔
正本係照原本作成。
本裁定除以適用法規顯有錯誤為理由，不得再抗告。如提起再抗
告，應於收受後10日內委任律師為訴訟代理人向本院提出再抗告
狀。並繳納再抗告費新台幣１千元。
中    華    民    國    98    年    3     月    17    日
                              書記官  黃麗玲


司法院資訊處製作；財團法人民間司法改革基金會備份。
